# 请教陈版主！：

提问人：Teresawudi 时间：2020-03-09 08:05:24
请问陈版主：A公司 2020 年 3 月 1 日购入B公司债券，面值 1000 万元，票面利率为6%，该债券于 2019 年初发行，每年末付息，到期还本。假定B公司本应于 2019 年末结付的利息延至 3 月 11 日才兑付。债券买价 1100 万元，另付交易费用 4 万元。　　 初始计量的分录为：
借：债权投资——成本　　　　　　 1000
——应计利息　　　　　 10 （60×2/12）
——利息调整　　　　　 34
应收利息 　　　　　　　60 　　　　贷：银行存款 　　　　　　1104
请问（ 1 ）这道题里为什么不能把应计利息的这些钱也放入利息调整里，然后在后面的年份也参与摊销？
（ 2 ）在后续计量中，这个应计利息要怎么计量呢？感谢陈版主！！

回答人：chenyiwei
1 、利息调整更多地是与购入时的溢价或折价相关，是第一笔分录的整体平衡数。应计利息截至购入时按持有天数（不一定等于本企业持有天数）计算但尚未到付息期的利息。两者都是债券投资的摊余成本的组成部分。
2 、应计利息应继续累积，到约定付息日转入应收利息。